---
title: "ARCH"
author: "KELOMPOK 10 ADW"
date: "2024-11-05"
output:
  pdf_document: default
  html_document: default
---

## Import Library
```{r}
library(FSA)
library(knitr)
library(tidyverse)
library(ggridges)
library(forecast)
library(FinTS)
library(rugarch)
library(foreign)
library(ggplot2)
library(grid)
library(gridExtra)
library(knitr)
library(dynlm)
library(TSA)
library(fGarch)
library(quantmod)
library(zoo)
library(xts)
library(PerformanceAnalytics)
library(rugarch)
library(aTSA)
library(TSA)
```

## Data Jasamarga 5 Tahun dari januari 2019 sampai januari 2024
```{r}
getSymbols("JSMR.JK",from = "2019-01-01",to = "2024-01-01")
```
## data awal aktual
```{r}
chartSeries(JSMR.JK)
```

## Import Data
```{r}
df <- JSMR.JK$JSMR.JK.Close
df <- na.approx(JSMR.JK$JSMR.JK.Close)
df <- ts(df, frequency = 12)
head(df)
```

## Plot Stasioneritas
```{r}
autoplot(df)
```


```{r}
adf.test(df)
```
**analisis** : terlihat bahwa data tidak stasioner Nilai p-value untuk semua lag yang diuji tetap di atas tingkat signifikansi umum (α = 0.05), dengan p-value tertinggi mencapai 0.585 dan terendah 0.259. Oleh karena itu perlu differencing.


```{r}
difs <- diff(df)
plot(difs, main = "Differenced Close Prices", ylab = "Differenced Price", xlab = "Time")
```

```{r}
difss<- adf.test(difs)
print(difss)
```
hasil differencing menunjukan bahwa data sudah stasioner ketika di differencing 1 kali


## Plot ACF & PACF
```{r}
# Plot ACF dan PACF
par(mfrow = c(1, 2))  # Menyusun dua plot dalam satu baris

# Plot ACF
acf(difs, main = "ACF JSMR.JK")

# Plot PACF
pacf(difs, main = "PACF JSMR.JK")

# Kembali ke pengaturan default
par(mfrow = c(1, 1))

```

## Mencari Model ARIMA TERBAIK
```{r}
auto.arima(df)
```
Hasil analisis pemodelan ARIMA(2,1,0)(2,0,0)[12] menunjukkan bahwa model ini dapat menjadi kandidat yang baik untuk diterapkan dalam analisis data, mengingat kombinasi dua komponen autoregressive (AR) dan dua komponen musiman (SAR) yang dipilih secara otomatis.
 
```{r}
# Set model ARIMA hasil yang sudah dihitung
auto_arima_model <- Arima(df, order = c(2, 1, 0), seasonal = c(2, 0, 0))
auto_arima_model
```

## Archtest untuk melihat apakah ada efek ARCH
```{r}
ArchTest(difs)
```
Ini mengindikasikan bahwa kita dapat menolak hipotesis nol yang menyatakan tidak ada efek ARCH dalam data. Dengan demikian, terdapat bukti kuat bahwa variabilitas residual dalam model ini menunjukkan adanya heteroskedastisitas, yang mengindikasikan bahwa varians dari error model berfluktuasi dan tidak konstan. Oleh karena itu, pendekatan pemodelan yang memperhitungkan efek ARCH atau GARCH perlu dipertimbangkan untuk meningkatkan akurasi analisis dan peramalan


### Mencari Model ARCH terbaik
```{r}
# Tentukan variasi model ARCH yang ingin diuji
max_arch_order <- 5  # Misal hingga ARCH(5)
best_aic <- Inf
best_model <- NULL
best_order <- 0

for (i in 1:max_arch_order) {
  # Tentukan spesifikasi model ARCH(i) untuk data residual ARIMA
  spec <- ugarchspec(
    variance.model = list(model = "sGARCH", garchOrder = c(i, 0)),
    mean.model = list(armaOrder = c(0, 0), include.mean = FALSE)
  )
  
  # Fit model ARCH ke residual ARIMA
  fit <- ugarchfit(spec = spec, data = residuals(auto_arima_model))
  
  # Hitung AIC untuk model ini
  model_aic <- infocriteria(fit)["Akaike", 1]
  
  # Update jika model ARCH baru lebih baik
  if (model_aic < best_aic) {
    best_aic <- model_aic
    best_model <- fit
    best_order <- i
  }
}

# Tampilkan hasil model ARCH terbaik
cat("Model ARCH terbaik adalah ARCH(", best_order, ") dengan nilai AIC:", best_aic, "\n")
show(best_model)
```
 Model ARCH terbaik yang ditemukan adalah ARCH(5) dengan nilai AIC sebesar 11.83152, menunjukkan bahwa model ini memiliki keseimbangan optimal antara kompleksitas dan kesesuaian data.


## MOdelling dengan Garch fitt Arch(5)
```{r}
#AR(5)
model5 <- garchFit( ~arma(2,0)+garch(5,0), data=difs, trace=FALSE)
summary(model5)
```


### Uji Diagnostik QQ PLOT
```{r}
resid_1 = residuals(model5)
qqnorm(resid_1)
qqline(resid_1, col = 'red')
```

**dianalisis** sebagian besar data tampak mengikuti distribusi normal dengan baik, namun terdapat sedikit penyimpangan yang terlihat di awal dan  akhir plot. Penyimpangan ini mengindikasikan bahwa meskipun data secara umum terdistribusi normal, ada kemungkinan adanya outlier atau pengaruh ekstrem di kedua ujung distribusi.


```{r}
prediksi = predict(model5, n.ahead= 30, plot = T)
```

### Forecast 30 hari kedepan
```{r}
prediksi
```



## setmodel arch dengan arch (5) dengan cara lain
```{r}
# Set up model ARCH(5) sesuai hasil terbaik
spec_arch5 <- ugarchspec(
  variance.model = list(model = "sGARCH", garchOrder = c(5, 0)),
  mean.model = list(armaOrder = c(2, 0), include.mean = FALSE)
)

# Fit model ARCH(5) pada residual ARIMA
fit_arch5 <- ugarchfit(spec = spec_arch5, data = residuals(auto_arima_model))

# Lakukan prediksi ke depan (misalnya 10 langkah ke depan)
n_ahead <- 30  # Tentukan jumlah langkah prediksi yang diinginkan
forecast_arch5 <- ugarchforecast(fit_arch5, n.ahead = n_ahead)

# Ekstrak dan tampilkan hasil prediksi
predicted_volatility <- forecast_arch5@forecast$sigmaFor  # Prediksi volatilitas
predicted_variance <- forecast_arch5@forecast$sigmaFor^2  # Prediksi varians

# Output prediksi
cat("Prediksi volatilitas (deviasi standar) untuk", n_ahead, "langkah ke depan:\n")
print(predicted_volatility)

cat("\nPrediksi varians untuk", n_ahead, "langkah ke depan:\n")
print(predicted_variance)
```

```{r}
# Tentukan jumlah langkah ke depan untuk prediksi
n_ahead <- 30

# Lakukan prediksi ke depan dengan model ARCH(5)
forecast_arch5 <- ugarchforecast(fit_arch5, n.ahead = n_ahead)

# Ekstrak hasil prediksi volatilitas (deviasi standar)
predicted_volatility <- as.numeric(forecast_arch5@forecast$sigmaFor)

# Buat data untuk grafik
historical_volatility <- as.numeric(sigma(fit_arch5))  # Volatilitas historis dari model ARCH(5)
time_index <- c(1:length(historical_volatility), (length(historical_volatility) + 1):(length(historical_volatility) + n_ahead))

# Gabungkan data historis dan prediksi
volatility_data <- data.frame(
  Time = time_index,
  Volatility = c(historical_volatility, predicted_volatility),
  Type = c(rep("Historical", length(historical_volatility)), rep("Forecast", n_ahead))
)

# Plot dengan ggplot2
ggplot(volatility_data, aes(x = Time, y = Volatility, color = Type)) +
  geom_line(size = 1) +
  labs(
    title = "Historical and Forecasted Volatility (ARCH(5) Model)",
    x = "Time",
    y = "Volatility (Standard Deviation)"
  ) +
  scale_color_manual(values = c("Historical" = "blue", "Forecast" = "red")) +
  theme_minimal() +
  theme(legend.title = element_blank())
```
volatilitas (deviasi standar) maupun varians akan meningkat selama 10 langkah ke depan, dengan deviasi standar diperkirakan mencapai 96.26 pada T+10 dan varians mencapai 9265.08. Hal ini mencerminkan ekspektasi adanya fluktuasi harga yang lebih besar dan peningkatan risiko dimasa mendatang

